【裁判字號】    99,訴,1571
【裁判日期】    990804
【裁判案由】    毒品危害防制條例
【裁判全文】
臺灣臺中地方法院刑事判決              99年度訴字第1571號
公  訴  人  臺灣臺中地方法院檢察署檢察官
被      告  戊○○
指定辯護人  本院公設辯護人  乙○○
上列被告因毒品危害防制條例案件，經檢察官提起公訴（99年度
偵字第3903號），本院判決如下：
    主    文
戊○○共同販賣第一級毒品，處有期徒刑拾伍年壹月，扣案門號
0000000000行動電話壹具（含 SIM卡）沒收；未扣案之販賣第一
級毒品所得新臺幣壹仟元及門號0000000000行動電話壹具（含SI
M卡)均與丙○○連帶沒收，如全部或一部不能沒收時，新臺幣壹
仟元部分以其與丙○○之財產連帶抵償之；行動電話部分則與丙○○連帶追徵其價額。又共同犯轉讓禁藥罪，處有期徒刑伍月，
扣案門號0000000000行動電話及未扣案門號0000000000行動電話
各壹具（皆含 SIM卡）均沒收。主刑部分應執行有期徒刑拾伍年
參月。
    犯罪事實
一、戊○○染有施用毒品惡習，其明知海洛因係毒品危害防制條
    例第2條第2項第 1款所稱之第一級毒品，依法不得持有、販
    賣；復明知甲基安非他命係同條例第2條第2項第 2款所稱之
    第二級毒品；且經行政院衛生署明令公告列為禁藥管理，亦
    屬藥事法第22條第1項第1款所定之禁藥，不得轉讓、持有，
    竟分別為下列犯行：
  (一)戊○○為貪圖免費施用甲基安非他命之利益，與丙○○（
      未經起訴）共同基於販賣第一級毒品海洛因之犯意聯絡，
      由丙○○以其所有門號0000000000行動電話，於98年12月
      31日14時39分許，接聽丁○○（綽號「勇仔」）以門號00
      00000000行動電話聯絡洽購新臺幣（下同）1,000 元之海
      洛因，丙○○即將海洛因 1包，及做為走路工而免費提供
      予戊○○施用之甲基安非他命 1包，放入香煙盒內，指示
      戊○○持該包海洛因前往交易。丁○○於同日15時31分再
      撥打丙○○上開行動電話，丙○○即告知前往交易的朋友
      快到了及戊○○所有0000000000行動電話號碼，丁○○乃
      與戊○○約在台中市○區○○路附近某大樓，由戊○○交
      付海洛因1包予丁○○，並收取1,000元之價金轉交給丙○○。
  (二)甲○○（綽號「大貼仔」）於99年 1月16日夜間23時許，
      至台中縣太平市○○路29號戊○○住處對面之丙○○住家
      外面，擬向丙○○購買甲基安非他命，惟丙○○因認甲○○信用不佳，不願與之交易，乃推說不在家，然甲○○仍
      堅持在外等候。丙○○恐甲○○在自己住家附近徘徊不去
      ，會引起警察注意，遂於99年 1月16日23時57分許，以門
      號0000000000行動電話撥打戊○○所有門號0000000000行
      動電話，二人為打發甲○○離開，乃另基於共同轉讓屬禁
      藥之第二級毒品甲基安非他命之犯意聯絡，由丙○○囑戊○○至丙○○住處之車庫，拿取同日19時許戊○○託丙○○購買之 1,000元甲基安非他命，先倒一半給甲○○試用
      。戊○○隨即依指示前往拿取該包甲基安非他命，並在其
      住處附近之車上，將該毒品倒出一半之數量（未達淨重10
      公克），轉讓給在路旁等待之甲○○。
二、嗣因員警接獲線報，對丙○○所有上開門號之行動電話實施
    通訊監察，再於99年2月5日持本院核發之搜索票，前往戊○○住處搜索，當場扣得戊○○所有門號0000000000行動電話
    1具（含SIM卡），因而查獲上情。
三、案經臺中縣警察局移送臺灣臺中地方法院檢察署檢察官偵查
    起訴。
    理    由
一、證據能力方面：
  (一)按當事人、代理人或辯護人於法院調查證據時，知有第15
      9條第1項不得為證據之情形，而未於言詞辯論終結前聲明
      異議者，視為有前項之同意，刑事訴訟法第159條之5第 2
      項定有明文。此乃係基於證據資料愈豐富，愈有助於真實
      發現之理念，酌採當事人進行主義之證據處分權原則，並
      強化言詞辯論主義，透過當事人等到庭所為之法庭活動，
      在使訴訟程序順暢進行之要求下，承認傳聞證據於一定條
      件內，得具證據適格。此種「擬制同意」，因與同條第一
      項之明示同意有別，實務上常見當事人等係以「無異議」
      或「沒有意見」表示之，斯時倘該證據資料之性質，已經
      辯護人閱卷而知悉，或自起訴書、原審判決書之記載而了
      解，或偵、審中經檢察官、審判長、受命法官、受託法官
      告知，或被告逕為認罪答辯或有類似之作為、情況，即可
      認該相關人員於調查證據之時，知情而合於擬制同意之要
      件（最高法院96年度台上字第4174號判決要旨參照）。查
      本件檢察官、辯護人、被告於本院審理中均未對本院下述
      所引用證人丁○○、甲○○於警詢陳述之證據表示意見，
      且迄至言詞辯論終結前亦未聲明異議，被告、辯護人及公
      訴人復當庭捨棄詰問證人丁○○（見本院卷第44頁背面）
      ，本院審酌該等陳述製作時之情況，尚無違法不當及證明
      力明顯過低之瑕疵，且為證明犯罪事實存否所必要，認為
      以之作為證據應屬適當，揆諸前開說明，自均具證據能力
      。
  (二)證人丁○○、甲○○、丙○○於偵查中經具結之證言，有
      各證人分別依法定程序具結之結文在卷可參（見偵查卷第
      18、23、34頁），且依卷內資料查無任何顯不可信之情形
      ，依刑事訴訟法第159條之1第 2項規定，均認有證據能力
      ，當得作為證據。
  (三)按有事實足認被告或犯罪嫌疑人有最輕本刑為 3年以上有
      期徒刑之罪嫌，並危害國家安全或社會秩序情節重大，而
      有相當理由可信其通訊內容與本案有關，且不能或難以其
      他方法蒐集或調查證據者，得發通訊監察書。前項通訊監
      察書，偵查中由檢察官依司法警察機關聲請或依職權以書
      面記載第11條之事項，並敘明理由、檢附相關文件，聲請
      該管法院核發。通訊保障及監察法第5條第1項第1款、第2
      項定有明文。查下列經本院引用之共犯丙○○所有門號00
      00000000行動電話之監聽錄音，業經本院核准在案，有詳
      載案由、監察電話、對象、時間之98年度聲監字第1540號
      通訊監察書附卷可參（見警卷第60至62頁），乃係依法所
      為之監聽；且審酌電話監聽侵害被告權益之種類及輕重、
      對於被告訴訟上防禦不利益之程度、犯罪所生之危害或實
      害等情形，兼顧人權保障及公共利益之均衡維護，堪認此
      部分電話監聽合於比例原則，自具有證據能力。又按通訊
      監察錄音之譯文，僅屬依據監聽錄音結果予以翻譯之文字
      ，固具文書證據之外觀，惟實際上仍應認監聽所得之錄音
      帶或光碟，始屬調查犯罪所得之證物；刑事訴訟法第 165
      條之1第2項所稱之證物，如其蒐證程式合法，並經合法調
      查，自具證據能力。因此檢察官如提出通訊監察錄音之譯
      文為其證據方法，實乃以其監聽所得之錄音帶或光碟，為
      調查犯罪所得之證物，法院本應依刑事訴訟法第165條之1
      所列之方法調查，以判斷該錄音帶或光碟是否與通訊監察
      錄音之譯文相符。而監聽錄音製作之譯文，雖通常為偵查
      犯罪機關單方面製作，然若被告或訴訟關係人對其真實性
      並無爭執，經法院於審判期日提示譯文供當事人辨認、表
      示意見並為辯論者，程式自屬適法（最高法院95年度台上
      字第295號、94年度台上字第4665號判決要旨參照)。查上
      開電話監聽，取證程序未見違法情事，已如前述；而警方
      依監聽錄音所製作之譯文，經本院提示予公訴人、辯護人
      及被告後，迄言詞辯論終結前均無異議，則依上開說明，
      本案卷內通訊監察譯文自均具證據能力。
  (四)本件於99年2月5日13時50分許，經員警持本院核發之搜索
      票（見警卷第52頁），在台中縣太平市○○路29號被告戊○○住處所扣得門號0000000000行動電話1具（含SIM卡）
      ，非屬供述證據而無傳聞法則之適用，且該扣案之物品，
      乃係依法定程序合法所扣得，與本案具有關聯性，亦有證
      據能力。
二、被告戊○○為獲得丙○○免費提供甲基安非他命施用，乃與
    丙○○共同為上開犯罪事實欄所示販賣海洛因及轉讓甲基安
    非他命等犯罪事實，前者業據被告於本院審理中坦承不諱（
    見本院卷第44頁背面至第46頁），核與證人即共犯丙○○於
    偵查及本院審理中到庭具結陳證如何與被告共同販賣海洛因
    等情相吻合（見偵查卷第31至33頁、本院卷第42至44頁），
    亦與證人丁○○於警詢時陳述及在偵查中具結證述向丙○○
    購買並由被告交付海洛因等情節相符（見警卷第38至40頁、
    偵查卷第21、22頁）；後者則經被告於偵查及本院審理中均
    坦白認罪（見偵查卷第9至10頁、本院卷第8頁背面、第44至
    46頁），核與證人甲○○於警詢時陳述及於偵查、本院審理
    中具結證述其與丙○○聯絡要求提供毒品並由被告交付甲基
    安非他命等情節相同（見警卷第24至25頁、偵查卷第15至16
    頁、本院卷第41至42頁），復有與上開犯罪事實欄所示情節
    相符之聯絡海洛因交易及甲基安非他命交付過程之通訊監察
    譯文（見警卷第11、12、34、35、50、51頁）、行動電話資
    料查詢（見本院卷第20頁）在卷足憑，並有被告所有使用來
    與丙○○聯絡上開販賣海洛因、轉讓甲基安非他命等犯罪行
    為之門號0000000000行動電話1具（含SIM卡）扣案可資佐證
    ，足徵被告之自白確與犯罪事實相符。又販賣海洛因係違法
    行為，非可公然為之，亦無公定價格，且容易分裝並增減份
    量，而每次買賣之價量，可能隨時依雙方關係深淺、資力、
    需求量及對行情認知、來源是否充裕、查緝是否嚴謹、購買
    者被查獲時供述購買對象之可能風險之評估等情形，而異其
    標準，非可一概而論，其販賣之利得，除被告坦承犯行或價
    量俱臻明確外，委難察得實情，惟販賣之人從價差或量差中
    牟利之方式雖異，其意圖營利之販賣行為則同一，加以我國
    對毒品海洛因之施用或販賣，查緝甚嚴，販賣海洛因之刑度
    極重，苟非意圖販賣營利，一般人焉有可能甘冒重刑而販賣
    海洛因，是被告與共犯丙○○確有意圖營利而販賣海洛因之
    犯意，殊堪認定。綜上所述，被告販賣海洛因、轉讓甲基安
    非他命等犯罪事證已臻明確，其犯行洵堪認定，應依法論罪
    科刑。
三、論罪科刑：
  (一)查海洛因與甲基安非他命係毒品危害防制條例第2條第2項
      第1款、第2款所規定之第一、二級毒品，不得非法持有、
      販賣、轉讓，且安非他命類藥品業經行政院衛生署於68年
      7月7日以衛署藥字第221433號及69年12月 8日以衛署藥字
      第301124號公告列為不准登記藥品及禁止使用，復於75年
      7 月11日以衛署藥字第597627號函重申公告禁用在案，自
      屬藥事法第22條第1項第1款所稱之「禁藥」。又藥事法第
      83條第1項轉讓禁藥罪之法定刑為7年以下有期徒刑，得併
      科新臺幣500萬元以下罰金，較毒品危害防制條例第8條第
      2項轉讓第二級毒品罪之法定刑為重；且藥事法第83條第1
      項係於93年 4月21日修正公布，同年月23日起施行，為毒
      品危害防制條例之後法。再者，毒品之範圍尚包括影響精
      神物質與其製品，而藥事之管理，亦非僅止於藥品之管理
      ，且毒品未必係經公告之禁藥，禁藥亦未必為毒品。復參
      諸藥事法第 1條揭示該法之立法目的在於確保行政主管機
      關對於藥事之管理，此與毒品危害防制條例第 1條明定係
      維護國民身心健康之目的不同，是毒品危害防制條例與藥
      事法二者，並無必然之特別法與普通法關係。故除轉讓之
      甲基安非他命數量達「轉讓毒品加重其刑之數量標準」第
      2條第1項第 2款所定之淨重10公克以上，應依毒品危害防
      制條例第8條第6項規定加重其刑，致其加重後之法定刑較
      藥事法第83條第 1項為重者外，依「重法優於輕法」、「
      後法優於前法」等法理，自應優先適用藥事法第83條第 1
      項處斷。是本件被告共同轉讓甲基安非他命行為，其數量
      既未達淨重10公克，依前揭說明，此部分自應適用藥事法
      論處。
  (二)核被告所為，係犯毒品危害防制條例第4條第1項之販賣第
      一級毒品罪及藥事法第83條第 1項轉讓禁藥罪。被告持有
      第一級毒品海洛因、第二級毒品甲基安非他命之低度行為
      ，應分別為販賣第一級毒品、轉轉禁藥之高度行為所吸收
      ，均不另論罪。
  (三)共同正犯之成立，祇須具有犯意之聯絡，行為之分擔，既
      不問犯罪動機起於何人，亦不必每一階段犯行，均經參與
      （最高法院34年上字第862號判例參照)。再者，共同實施
      犯罪行為之人，在合同意思範圍以內，各自分擔犯罪行為
      之一部，相互利用他人之行為，以達其犯罪之目的者，即
      應對於全部所發生之結果，共同負責（最高法院28年上字
      第3110號判例參照）。本件被告前開販賣海洛因行為，係
      共犯丙○○在接獲購毒者丁○○洽購海洛因之電話後，即
      囑被告前往交付海洛因並收取價金，丙○○因而免費提供
      甲基安非他命予被告施用等情，業據被告與共犯丙○○均
      陳述明確（見本院卷第41至44頁）；又被告上揭轉讓甲基
      安非他命行為，則係共犯丙○○接獲購毒者甲○○洽購甲
      基安非他命後，認為甲○○沒錢支付購毒之價款，但又恐
      其在自己住家徘徊不去會引起警察注意，即囑被告至其車
      庫拿取毒品交付甲○○試用，目的在打發他離開，並無與
      其交易毒品之意思，亦未要求被告向其收取價款或因而無
      償提供被告毒品施用等情，業據被告與共犯丙○○均供述
      綦詳（見本院卷第41頁背面至44頁），並有通訊監察譯文
      在卷可證（見警卷第12頁）。則被告與丙○○間顯互有販
      賣海洛因、轉讓甲基安非他命之犯意聯絡，並分別參與構
      成犯罪事實之一部，自屬分擔實施之犯罪行為，應為共同
      正犯。
  (四)公訴人意旨認被告交付甲基安非他命予甲○○之犯行，係
      犯毒品危害防制條例第4條第2項販賣第二級毒品罪嫌，無
      非係以交易過程中雙方有談到錢，且雙方並沒有特別交情
      ，如果購毒者甲○○當時有交錢給戊○○，戊○○亦不會
      拒收等語，為其論據。然訊諸被告固坦承有於前揭時地交
      付甲基安非他命予甲○○，惟堅決否認有何販賣之意圖，
      辯稱：只是依據丙○○之指示，幫丙○○打發甲○○走，
      並沒有要賣，一開始也沒有要跟甲○○收錢的意思等語。
      經查：丙○○本身並未有販賣毒品甲基安非他命給甲○○
      之主觀意圖，業據證人丙○○於本院審理中到庭具結證稱
      ：甲○○是要向我買毒品沒錯，但是他當時身上沒有錢，
      所以他在我家門口附近徘徊，我不想跟他碰面，所以叫戊○○拿 1,000元甲基安非他命分給甲○○一半，沒有跟他
      收錢，我只是想打發甲○○走，因為甲○○信用不好，他
      常常沒有錢，要我代購，事後又沒有錢給我，所以這次我
      不想跟他接觸；這次我沒有跟戊○○說要跟他收 500元，
      我只是想要把甲○○給打發走，事後我有補 500元的安非
      他命給戊○○；因為當天已經很晚了，我的目的只是想趕
      快打發甲○○走，不要引起警察的注意等語明確（見本院
      卷第42、43頁），證人甲○○亦到庭具結證稱：當時丙○○在電話中跟我說他不在家，所以要戊○○先分一半毒品
      給我；（問：你與戊○○見面時，戊○○有跟你說什麼？
      ）沒有說什麼，好像有說你為何在這裡等這麼久等語（見
      本院卷第41、42頁)，再觀諸前揭通訊監察譯文，99年1月
      16日23時52分04秒丙○○與甲○○之通話內容中並無提及
      金錢（見警卷第34頁)；99年1月26日23時57分34秒丙○○
      （譯文中為A）與被告（譯文手為B）之通話內容略為：「
      A：他（指甲○○）堅持在那等。B:恩，對呀。A：我看算
      了，東西我放在車庫。B：我不能過去，過去他就知道。A
      ：沒關係，你過去拿一拿後，我會打電話給他說我叫我鄰
      居要弄一些給你試吃。B：‧‧‧。A：你東西拿到先嘿，
      我再打電話跟他說我叫人家先弄一包給他止一下。B:他後
      來我覺得他表情怪怪的。A：先將他打發走」（見警卷第3
      4至35頁)，足徵丙○○僅係為打發甲○○離開，方囑被告
      轉交甲基安非他命，供甲○○試吃，並無販賣該毒品之意
      思，則被告本此認知，依丙○○之指示，轉讓甲基安非他
      命予甲○○，自難單憑「如甲○○有交付金錢，被告不會
      拒收」之假設，遽認其與丙○○有共同販賣第二級毒品甲
      基安非他命之意圖。是公訴人認被告此部分係涉犯毒品危
      害防制條例第4條第2項販賣第二級毒品罪，尚有未洽，惟
      其起訴之基本社會事實同一，爰變更檢察官所引應適用之
      法條。
  (五)被告所犯毒品危害防制條例第4條第1項販賣第一級毒品罪
      ，其法定刑為死刑或無期徒刑，故是否應依刑法第59條酌
      減，即應斟酌其是否應與社會完全隔離為依據。經查，被
      告因其身染施用毒品之惡習，進而為本件販賣毒品之行為
      ，究其原因當係肇於被告本身無法戒絕毒品，亦不知尋覓
      適當之機構協助導正，其販賣毒品之行為雖不可取，惟目
      的係自丙○○獲得免費之甲基安非他命施用，且販毒所收
      取之對價僅 1,000元，顯見被告販賣之價量均微，不若一
      般大盤毒梟動輒數十萬元或數百萬元，顯見被告犯罪之情
      節尚屬輕微，且被告也僅止於販賣毒品，而非以毒品為工
      具，藉以誘使、控制他人，以遂行進一步之犯罪行為，故
      其販賣之惡性，尚不至於應與社會完全隔離，相對於長期
      、大量販賣毒品，甚至以毒品為工具控制、誘使他人犯罪
      之大毒梟而言，被告對社會治安及國民健康之危害較小，
      倘亦處以死刑或無期徒刑，不免過苛，且無從與大毒梟之
      惡行有所區隔，是被告此部分之犯罪情狀在客觀上足以引
      起一般人之同情，尚堪憫恕，若處以法定最低度之刑，猶
      嫌過重，爰依刑法第59條規定酌量減輕其刑。
  (六)被告所犯販賣第一級毒品、轉讓禁藥二罪間，行為互殊，
      犯意各別，應予分論併罰。
  (七)對於不同刑罰法律間具有法規競合關係者，由法院為比較
      適用時，應本於法律整體適用不得割裂原則。實務上，於
      同一法律為新舊法比較適用時，亦本此原則（最高法院27
      年上字第2615號判例參照）。本案被告轉讓安非他命之行
      為，既發生藥事法第83條第1項與毒品危害防制條例第8條
      第 2項規定間之法規競合關係，而應優先適用較重之藥事
      法第83條第 1項規定論處，縱被告於偵查及審判中就此部
      分均自白，基於法律整體適用不得割裂原則，不得另依毒
      品危害防制條例第17條第 2項之規定，減輕其刑。又公設
      辯護人固認被告就販賣海洛因之犯罪事實，於偵查及審判
      中均自白犯行，應依毒品危害防制條例第17條第 2項規定
      減輕其刑，惟被告於警詢、偵查、本院羈押及延長押羈訊
      問時，就此部分犯行均未曾自白，並辯稱：丙○○叫我送
      一盒遊戲光碟給其朋友，不清楚裡面是否有裝其他東西，
      不知道內裝第一級毒品海洛因，也沒有幫他收錢云云（見
      警卷第5、6頁、偵查卷第9、10頁、本院99年度聲羈字第1
      51號卷第5頁、99年度偵聲字第184號卷第8、9頁），是被
      告既未在偵查中亦自白犯罪，當無從依毒品危害防制條例
      第17條第2項規定減輕其刑。
  (八)爰審酌被告前無其他犯罪紀錄之品性（參卷附臺灣高等法
      院被告前案紀錄表）、高職畢業之智識程度、從事建築工
      為業而經濟勉可維持之生活狀況(見警卷第1頁被告警詢筆
      錄受詢問人資料、本院卷第46頁背面），其明知海洛因、
      甲基安非他命係戕害人身心之毒品或禁藥，為圖獲得免費
      之甲基安非他命供己施用，即參與販賣海洛因、轉讓甲基
      安非他命予他人施用，危害社會治安及國民健康，且販賣
      毒品為政府戮力查緝之罪，海洛因及甲基安非他命皆足以
      使施用者導致精神、性格異常，造成生命危險之生理成癮
      性及心理依賴性，惟念被告販賣海洛因之所得非多，販賣
      海洛因及轉讓甲基安非他命之數量均微，暨於本院審理時
      坦承犯行之犯後態度等一切情狀，分別從輕量處如主文所
      示之刑，並定其應執行之刑，以資懲儆。
  (九)從刑部分：
    １、毒品危害防制條例第19條第 1項規定，犯販賣毒品罪者
        ，其犯罪所得之財物均沒收之，係採義務沒收主義。故
        販賣毒品所得之對價，不問其中成本若干，利潤多少，
        均應全部諭知沒收，貫徹政府查禁煙毒之決心，以符立
        法本旨（最高法院91年度台上字第2419號判決要旨參照
        ）。又毒品危害防制條例第19條第 1項關於犯罪所得財
        物之沒收，其立法方式與貪污治罪條例第10條之規定相
        類似，以有所得者為限，始發生沒收之問題。再者，共
        同正犯之犯罪所得為新臺幣時，因係合併計算，且於全
        部或一部不能沒收時以其財產抵償之，為避免執行時發
        生重複沒收、抵償之情形，故各共同正犯之間係採連帶
        沒收主義，於裁判時僅諭知連帶沒收，不得就全體共同
        正犯之總所得，對各該共同正犯分別重複諭知沒收，此
        與罰金刑應分別諭知、分別執行者不同（最高法院98年
        度台上字第3060號判決要旨參照）。再者，毒品危害防
        制條例第19條第 1項規定性質上係沒收之補充規定，其
        屬於本條所定沒收之標的，如得以直接沒收者，判決主
        文僅宣告沒收即可，不生「追徵其價額」或「以其財產
        抵償之」問題，須沒收之標的全部或一部不能沒收時，
        始生「追徵其價額」或「以其財產抵償之」選項問題。
        而「追徵其價額」或「以其財產抵償之」係屬兩種選項
        ，分別係針對現行貨幣以外之其他財產與現行貨幣而言
        。亦即，本規定所稱「追徵其價額」者，係指所沒收之
        物為金錢以外之其他財物而無法沒收時，因其實際價值
        不確定，應追徵其價額，使其繳納與原物相當之價額，
        並無以其財產抵償之問題。倘嗣後追徵其金錢價額，不
        得結果而須以其財產抵償者，要屬行政執行機關依強制
        執行之法律之執行問題，即無不能執行之情形，自毋庸
        諭知「或以其財產抵償之」。如不能沒收之沒收標的為
        金錢時，因價值確定，判決主文直接宣告「以其財產抵
        償之」即可，不發生追徵價額之問題（最高法院99年度
        第5次刑事庭會議(二)參照）。
    ２、被告與丙○○共同販賣第一級毒品所得之金額 1,000元
        ，雖未扣案，仍應依毒品危害防制條例第19條第 1項規
        定，宣告與丙○○連帶沒收，如全部或一部不能沒收時
        ，以其與丙○○之財產連帶抵償之。
    ３、扣案之門號0000000000行動電話（含SIM卡)，為被告所
        有，且係用以與共犯丙○○聯絡而供本案販賣海洛因、
        轉讓甲基安非他命等犯罪所用之物，業據被告陳明在卷
        （見本院卷第45頁），復有通訊監察譯文、行動電話資
        料查詢附卷可參（見警卷第11、12、34、35頁、本院卷
        第20頁），是關於販賣第一級毒品罪部分，自應依毒品
        危害防制條例第19條第 1項前段諭知沒收；且此項沒收
        之標的既已扣案，當得直接沒收，並無全部或一部不能
        沒收之情形，自不生「追徵其價額」之問題。至轉讓禁
        藥罪部分，則應依刑法第38條第1項第2款諭知沒收。
    ４、門號0000000000號行動電話（含SIM卡)，係共犯丙○○
        所有，供上開販賣第一級毒品、轉讓禁藥等犯罪所用之
        物，亦有前揭通訊監察譯文、行動電話資料查詢可佐。
        該應沒收之標的雖未扣案，惟揆諸首項說明，關於販賣
        第一級毒品罪部分，仍應依毒品危害防制條例第19條第
        1 項規定，宣告與丙○○連帶沒收，如全部或一部不能
        沒收時，則應與丙○○連帶追徵其價額。至轉讓禁藥罪
        部分，則應依刑法第38條第1項第2款諭知沒收。
四、據上論斷，應依應依刑事訴訟法第299條第 1項前段、第300
    條，毒品危害防制條例第 4條第1項、藥事法第83條第1項、
    第19條第1項，刑法第11條、第28條、第59條、第51條第5款
    、第38條第1項第2款，判決如主文。
本案經檢察官鄭祖聲到庭執行職務。
中    華    民    國    99    年    8     月    4     日
        刑事第四庭    審判長法  官  鄭永玉
                            法  官  潘曉玫
                            法  官  張恩賜
以上正本證明與原本無異。
如不服本判決，應於收受判決後10日內向本院提出上訴書狀，並
應敘述具體理由；其未敘述上訴理由者，應於上訴期間屆滿後20
日內向本院補提理由書（均須按他造當事人之人數附繕本）「切
勿逕送上級法院」。
                            書記官  黃舜民
中    華    民    國    99    年    8     月    4     日
附錄本案論罪科刑法條
毒品危害防制條例第4條第1項：
製造、運輸、販賣第一級毒品者，處死刑或無期徒刑；處無期徒
刑者，得併科新臺幣1千萬元以下罰金。
藥事法第83條第1項：
明知為偽藥或禁藥，而販賣、供應、調劑、運送、寄藏、牙保、
轉讓或意圖販賣而陳列者，處7年以下有期徒刑，得併科新臺幣5
百萬元以下罰金。

司法院資訊處製作；財團法人民間司法改革基金會備份。
